Inventaris van het archief van de Rubber Cultuur Maatschappij Amsterdam (RCMA), (1800) 1905-1985
Nationaal Archief, Den Haag
- Aanvulling april 1985, C
  - Stukken van en over dochteronderneminqen., 4
    - Rapport van mr. H.J. Bool over "De landbouwconcessies in de Oostkust van Sumatra". Manuscript in opdracht van de Delimaatschappij., Z.j. (ca. 1900); 1886
    - Verzamelde verslagen van het proefstation van de AVROS in Medan., 1953-1957; 1887-1894
      Zie ook lijstnummer 416.
      - Verslagen van de AVROS-palmoliecommissie. Heruitgave in 1953. 1938-1950-1953, 1887
      - Verslagen van de AVROS-palmoliecommissie. 1954, 1888
      - Verslagen van de AVROS-palmoliecommissie. 1955, 1889
      - Verslagen van de AVROS-palmoliecommissie. 1956, 1890
      - Verslagen van de AVROS-palmoliecommissie. 1957, 1891
      - Verslagen van de AVROS-rubbercommissie, nummers 32-39. 1955, 1892
      - Verslagen van de AVROS-rubbercommissie, nummers 40-47. 1956, 1893
      - Verslagen van de AVROS-rubbercommissie. 1957, 1894
  - Verspreid aangetroffen dossiers., 5
    - Ingebonden jaarverslagen van de R.C.M.A., 1908-1982; 1895-1897
      - 1908-1939, 1895
      - 1940-1964, 1896
      - 1965-1982, 1897
    - Correspondentie over de verkoop van de Compania Agricola Amsterdam aan de Panamese regering., 1974-1977; 1898-1899
      - 1974-1975, 1898
      - 1976-1977, 1899
    - Verzameling krantenberichten naar aanleiding van een persconferentie op 9 september 1975 en reorganisaties in 1976., 1900; Fotokopieën
    - Aangiftestaten voor de vennootschapsbelasting., 1951-1976; 1901
    - Stukken betreffende een verzoek van de BEVISO om gegevens over de deelname van de RCMA in een Onderling Landmolestverzekeringsfonds in Nederlandsch-Indië, waarvan de bescheiden in het archief aanwezig zouden zijn., 1977-1978; 1902
    - Stukken betreffende de verkoop van de Handelmaatschappij Bicotex aan de N.V. Moluksche Handelsvennootschap., 1971; 1903
    - Stukken betreffende de huur van een archiefruimte onder het Amstelstation., 1976-1979; 1904
    - Stukken betreffende de verkoop van aandelen in de Kilombergo Sugar aan de regering van Tanzania., 1969-1977; 1905
    - Stukken betreffende huur en voorzieningen van een kantoor aan de Wibautstraat., 1973-1976; 1906
    - Stukken betreffende kredietovereenkomsten met de bank Mees en Hope en de verpanding van enkele aandelen van dochterondernemingen., 1973-1977; 1907
    - Diverse contracten, met bijlagen., 1960-1974; 1908
    - Accountantsrapporten over Zembe Plantations Ltd. opgesteld in het Engels., 1960-1973; 1909
    - Concepten van fusiecontracten naar aanleiding van de verkoop van Matagalpa N.V. door Guntzel en Schumacher., 1975; 1910
      Te vernietigen.
    - Boekhoudingsvoorschriften van de Surinaamse Cultuur Maatschappij., Z.j.; 1911
    - Stukken betreffende personeelsvoorschriften, salarisbeschikkingen, e.d., 1965-1975; 1912
    - Bewijzen van aandeel in Indische cultuurmaatschappijen., 1884-1911; 1913
    - Stukken betreffende enkele overeenkomsten met stafleden, betrokken bij de onderneming Perusahaan Negara Perkebunan V (P.N.P. V)., 1972-1973; 1914
    - Formulieren, overzichten en varia, houdende documentatie voor financiële administratie, met "documentenlijst"., 1962-1975 en z. j; 1915
    - Archiefstukken van het Pensioenfonds A (Pensioenfonds voor werknemers in Nederland)., 1951-1977; 1916-1920
      - Stukken betreffende de onderbrenging van het pensioen van A. Koslowsky, directeur van de Deutsche Gesellschaft für Ueberseehandel (DEGESU) bij de Allianz Lebensversicherung A.G. in Münster. 1971-1975, 1916
      - Stukken betreffende de organisatie van het pensioenfonds. 1951-1971, 1917
      - Contracten met verzekeringsmaatschappijen. 1951-1963, 1918
      - Stukken betreffende afvloeiing van het personeel. 1975, 1919
      - Stukken betreffende door het pensioenfonds verstrekte hypotheken. 1965-1977, 1920
    - Stukken van de Stichting behartiging belangen werknemers Amsterdam Rubber en de Stichting Sociaal Aandeelhouderschap: bescheiden over de afvloeiing van het personeel van de RCMA in 1975., 1921
  - Fotoverzameling., 6
    - Foto's van Coldesa S.A. en Amstercol in Colombia., 1960-1972; 1922-1927
      - 1960-oktober 1962, 1922
      - November 1962-augustus 1964, 1923
      - September 1964, 1924
      - Bouw van de fabriek. 1965-1966, 1925
      - De fabriek in werking. 1966-1969, 1926
      - Demonstratiefoto's over bananenverpakking. 1972, 1927
    - Kleurenfoto's, genomen op de velden van Lugongo Estate., 1972; 1928
    - Foto's van Icacal in Panama., 1965-1967; 1929-1931
      - De bouw van de fabriek. 1965, 1929
      - De opening van de fabriek. 20 oktober 1965, 1930
      - De plantages van de Compania Agricola Amsterdam en Icacal. 1965-1967, 1931
    - Foto's van Salala Rubber inc. In Liberia., 1959-1970; 1932-1934
      - 1959-1961, 1932
      - 1962-1970, 1933
      - De fabriek van A.C.F. Chemifarma. 1961-1967, 1934
    - Kleurenfoto's, genomen op de velden van Zembe., 1972; 1935
    - Diverse losse foto's en negatieven, in enveloppes geordend op naam van de maatschappij., Z.j. (1960-1970); 1936
    - Dia's van La Arenosa Estate (Coldesa)., 1962-1964; 1937
    - Negatievenverzameling, geordend op naam van de maatschappij., Z.j.; 1938
- Aanwinst 1990
  - Algemeen
    - Documentatie van de Amsterdamse Assistentie Maatschappij over palmolie., 1939
    - Notulen van vergaderingen van commissarissen., 1918-1976; 1940-1941
      - 1918-1956, 1940
      - 1957-1976, 1941
    - Notulen van vergaderingen van aandeelhouders., 1962-1982; 1942
    - Notulen van bestuursvergaderingen., 1923; 1943
    - Notulen van vergaderingen van commissarissen., 1974; 1944
    - Correspondentie van de directie met commissarissen., 1951-1979; 1945-1946
      - 1951-1964, 1945
      - 1965-1979, 1946
    - Perspublicaties, halfjaarlijkse berichten en concepten van circulaires., 1965-1982; 1947
    - Diversen betreffende Indonesië, voornamelijk ingekomen berichten over het bedrijfsleven aldaar na de nationalisaties., 1958-1959; 1948
    - Briefwisseling met mr. Tjan, intermediair voor de rubberproductie op Sumatra., 1960-1970; 1949
    - Akten van volmacht voor de R.C.M.A., Güntzel en Schumacher, de A.T.A.M., de Surinaamse Cultuur Maatschappij, Zembe, de Handelsmaatschappij Rubol, Tiedeman en van Kerchem en Michiels Arnold n.v., 1959-1979; 1950
    - Dossier, houdende "ingetrokken volmachten"., 1964-1971; 1951
    - Stukken betreffen de de likwidatie van Tiedeman en van Kerchem, met oude contracten., 1961-1973; 1952
    - Jaarverslagen van Tiedeman en Van Kerchem, met notulen van aandeelhoudersvergaderingen., 1962-1973; 1953
  - Archief van Van Klaveren: persoonlijk gevormde dossiers.
    Voor raadpleging van dit gedeelte is tot 1 januari 2000 toestemming van de directie van de R.C.M.A. vereist. Indien de R.C.M.A. vóór deze datum volledig is gelikwideerd, is de raadpleging vrij.
    - Stukken betreffende de financiering van het consortium Amstelcol in Colombia., 1968-1973; 1954
    - Correspondentie met NEDECO., 1971-1972; 1955
    - Correspondentie met de samenwerkende groep Mwananda Ralli., 1963-1965; 1956
    - Stukken betreffende een conflict met Indomark over de levering van goederen., 1972-1979; 1957
    - Stukken betreffende contacten met de Gerrits Stichting in Indonesië., 1969-1980; 1958
    - Correspondentie met het Institut de Recherches par les Huiles et Oléagineux (IRHO)., 1959
    - Correspondentie met de Nederlandse Financieringsmaatschappij voor Ontwikkelingslanden F.M.G., 1974-1978; 1960
    - Rapporten en stukken betreffende dienstreizen naar Coldesa in Colombia., 1976-1981; 1961
    - Officiële contracten en rapporten betreffende Amstelcol en net beheer van de plantage Coldesa in Colombia., 1976-1981; 1962
    - Dossiers inzake -financiële en fiscale aangelegenheden betreffende Amstelcol en het beheer van de plantage Coldesa in Colombia., 1970-1980; 1963
    - Stukken betreffende aandeelhoudersvergaderingen van de R.C.M.A., 1973-1979; 1964
    - Documentatie inzake de N.V. Rubatex in Weesp., 1960-1973; 1965
    - Stukken betreffende een joint venture met Hexogenin in Oost-Afrika voor een project op Lugongo Estate., 1974-1975; 1966
    - Stukken betreffende de verkoop van Matagalpa b.v., 1976; 1967
    - Stukken betreffende de Surinaamse Cultuur Maatschappij., 1964-1978; 1968
    - Stukken betreffende Indonesië., 1971-1978; 1969
    - Stukken betreffende de bedrijfsvoering van de Amsterdamse Technische Assistentie Maatschappij., 1972-1976; 1970
    - Stukken betreffende de deelname van Prodex Handelmaatschappij in het Hexogenin-project van Lugongo Estate., 1978-1979; 1971
    - Stukken betreffende de bedrijfsvoering van Güntzel en Schumacher in Nederland en Singapore., 1976-1979; 1972
    - Stukken betreffende een vordering van dividenden door Hees en Hope., 1977-1979; 1973
    - Diversen over de bedrijfsvoering van Coldesa en Amstelcol., 1975-1979; 1974
    - Diversen., 1965-1979; 1975
  - Aandelen.
    - Aandelenregister van de Handelmaatschappij Güntzel en Schumacher., 1961-1973; 1976
    - Memoriaal van financiële transacties van de RCMA., 1933-1964; 1977
    - Nummerregister van aangemelde aandelen van de RCMA à fl. 100, --., Z.j.; 1978
    - Nummerregister van aangemelde aandelen van de RCMA à fl. 1000, --., Z.j.; 1979
    - Nummerregister van aangemelde aandelen, uitgegeven door het Nieuw Algemeen Trustkantoor., 1939-1954; 1980
    - Diverse stukken betreffende geregistreerde aandelen de RCMA., 1953-1965; 1981
    - Stukken betreffende de informatieve aandeelhoudersvergadering van 1974., 1982
    - Bewijzen van aandelen van opgeheven dochtermaatschappijen., Z.j.; 1983
      Niet raadpleegbaar
    - Stukken betreffende de emissie van duplicaataandelen ter vervanging van tijdens de oorlog verloren aandeelbewijzen., 1949-1955; 1984
    - Stukken betreffende aandelen van de cultuurmaatschappijen Kawoeng en Sterling West., 1936; 1985
    - Akten en reglementen betreffende het Pensioen- en Ondersteuningsfonds van het personeel der RCMA, pensioenfonds A., 1947-1959; 1986
    - Akten en reglementen betreffende het pensioenfonds B., 1954; 1987
  - Documentatie.
    - Dossier: Latexbereiding., 1932-1976; 1988
    - Dossier: Palmoliebereiding., 1938-1974; 1989
    - Dossier: Rubberwinning in Malakka., 1965; 1990
    - Dossier: Rubber., 1969-1973; 1991
    - Dossier: Palmoliemachines., 1965; 1992
    - "Tempo en methodiek bij het vestigen van een nieuwe onderneming"., September 1959; 1993
    - Inventarisstaat van de suikeronderneming Mariënburg., Z.j.; 1994
    - Stukken betreffende pensioenaangelegenheden., 1973-1979; 1995
    - Dossier: Railtransport., Z.j.; 1996
    - Dossier: Palmolie., 1939-1960; 1997
  - Fotoverzameling.
    - Foto's van een tipping trailer van de A.T.A.M., Z.j.; 1998
    - Foto-album van een bananenplantage in Liberia en van runderteelt., Z.j.; 1999
    - Foto's, genomen op Gibi Estate., 1965; 2000
    - Foto's van het project PT Sabang Membang in Atjeh., 1964; 2001
    - Foto's van een kiepwagen van de A.T.A.M., Z.j.; 2002
    - Foto's van Gibi Estate., 1961-1971; 2003
    - Prentbriefkaarten van de suikerfabriek Mariënburg., Z.j.; 2004
    - Foto's van de aanbreng van werktuigen en de bouw van een fabriek (Amstelcol?)., Z.j.; 2005
    - Plakboeken, houdende notulen van bestuursvergaderingen., 1952-1968; 2006
    - Plakboeken, houdende kranteartikelen over de RCMA., 1956-1978; 2007-2008
      - 1956-1972, 2007
      - 1072-1978, 2008
    - Plakboek roet kranteartikelen uit Liberia., 1961-1967; 2009
  - Correspondentie van de Amsterdamse Technische Assistentiemaatschappij.
    - Correspondentie 2302 over Usambara spinning., 1972-1975; 2010
    - Correspondentie over Zembe., 1959-1975; 2011-2012
      - 2302: administratie. 1972-1975, 2011
      - 2304: werkrapporten. 1959-1975, 2012
    - Correspondentie over Lugongo Estate., 1972-1977; 2013-2015
      - 2302: administratie. 1972-1974, 2013
      - 2302: administratie. 1974-1977, 2014
      - 2304: werkrapporten. 1972-1977, 2015
    - Correspondentie over Salala Rubber., 1959-1977; 2016-2019
      - 2302: administratie. 1975-1977, 2016
      - Jaarverslagen. 1959-1960, 2017
      - 2304: rapporten. 1971, 2018
      - Werkrapporten. 1972-1977, 2019
    - Correspondentie over de bedrijfsvoering in Panama 2302., 1973-1975; 2020
    - Correspondentie over de bedrijfsvoering in Coldesa (Colombia) 2302., 1973-1975; 2021
  - Stukken betreffende Amstelcol.
    Amstelcol is een consortium tussen de R.C.M.A. en Colombia voor de exploitatie van de RCMA-plantages in Colombia.
    - Notulen van aandeelhoudersvergaderingen van Amstelcol., 1971-1984; 2022
    - Notulen van directievergaderingen van Amstelcol., 1963-1983; 2023
    - Statuten; diverse missies en conferenties in Colombia; contacten met Unilever., 1977-1982; 2024
    - Financiële overzichten en rapporten., 1980-1982; 2025
    - Correspondentie over de bedrijfsvoering van Amstelcol., 1971-1985; 2026
    - Correspondentie met de Compañia Colombiana de Seguras (Conseguras)., 1959-1981; 2027
    - Correspondentie met de plantage Coldesa., 1980-1984; 2028
    - Correspondentie met de Compañia Commerçal Curaçao de Colombia (Ceteco) over eventuele overname van Coldesa; Stukken betreffende een lening van de A.T.A.M. aan Amstelcol., 1975-1983; 2029
    - Correspondentie over de ontslagprocedure van G. Beunder., 1980-1982; 2030
    - Stukken betreffende bananenteelt en contracten met bananenmaatschappijen als United Fruit Company., 1971-1982; 2031
    - Correspondentie met de commissarissen L.E. Zapp, J.A. Mejia de Salazar en W. Bütler., 1968-1984; 2032
  - Diversen.
    - Rapport van de A.T.A.M., houdende een inventarisatie van beschikbare herbiciden., 1966; 2033
    - Notulen van algemene vergaderingen van Dick van Wijk & Co Handelmaatschappij., 1927-1974; 2034
    - Notulen van algemene vergaderingen van P.P.A. van Rossum Handelmaatschappij n.v., 1947-1964; 2035
      Van Rossum ging op in Agrotrade, een dochtermaatschappij van RCMA.
    - Register van aandeelhouders van P.P.A. van Rossum Handelmaatschappij n.v., 1972-1977; 2036
    - Register van omwisseling van niet verhandelbare aandelen van de RCMA., 1948-1977; 2037
    - Kleine dozen met hoofdzakelijk onbenoemd diamateriaal., Z.j.; 2038
    - Diadoos met dia's over Lugongo en La Arenosa., Z.j.; 2039
    - Diadoos met dia's over Zembe en La Arenosa., Z.j.; 2040
    - Blikken dozen met dia's., Z.j.; 2041-2042
      - Bestanddeel 1, 2041
      - Bestanddeel 2, 2042
    - Dia's in standaard (nader te benoemen, onverpakt)., Z.j.; 2043-2045
      - Bestanddeel 1, 2043
      - Bestanddeel 2, 2044
      - Bestanddeel 3, 2045
    - Oude directiefoto., Z.j.; 2046
    - Diverse foto's., (ca. 1950-1960); 2047
    - Bandopnamen van aandeelhoudersvergaderingen., 1972-1982; 2048; 20 spoelen
      Deze spoelen (zie onderstaande opsomming) zijn, voorzien van een gespecificeerde lijst, overgedragen aan de Rijksvoorlichtingsdienst.
      - Jaarvergadering van 29 juni 1972: gedeelte betreffende de suikerplantage Mariënburg in Suriname, uitgezonden door de V.P.R.O. radio., 1.
        Agfa-Gevaert-cassette. Niet in kunststoffen doos.
      - Buitengewone algemene aandeelhoudersvergadering van 30 juni 1976., 2
        Agfa-gevaert band.
      - Jaarlijkse algemene aandeelhoudersvergadering van 28 september 1976., 3-4
        Afga-gevaert banden. 2 spoelen.
      - Jaarlijkse algemene aandeelhoudersvergadering van 22 juni 1977., 5-6
        Agfa-gevaert banden. 2 spoelen, de tweede ongemerkt.
      - Jaarlijkse algemene aandeelhoudersvergadering van 26 juni 1978., 7-8
        Agfa-gevaert banden. 2 spoelen.
      - Buitengewone algemene aandeelhoudersvergadering van 7 februari 1979., 9
      - Buitengewone algemene aandeelhoudersvergadering van 28 februari 1979., 10
      - Buitengewone algemene aandeelhoudersvergadering van 31 jul 1979., 11
      - Buitengewone algemene aandeelhoudersvergadering van 11 december 1979., 12-13
        Maxell-UL cassettes, 2 stuks.
      - Buitengewone algemene aandeelhoudersvergadering van 21 december 1979., 14
      - Jaarlijkse algemene aandeelhoudersvergadering van 27 juni 1980., 15
      - Jaarlijkse algemene aandeelhoudersvergadering van 30 juni 1981., 16
        Agfa-gevaert band. Niet in doos.
      - Buitengewone algemene aandeelhoudersvergadering van 24 juni 1982., 17
        Scotch 3M-band.
      - Jaarlijkse algemene aandeelhoudersvergadering van 29 november 1982., 18-19
        2 spoelen Scotch Superlife, 212 LP.
      - Buitengewone algemene aandeelhoudersvergadering van 29 december 1982., 20
        Band BASF LP 35, voor 90 minuten.
    - Filmopnamen van een bezoek aan de plantage Coldesa in Colombia., 1961; 2049; 2 spoelen
      Deze spoelen (zie onder) zijn, voorzien van een gespecificeerde lijst, overgedragen aan de Rijksvoorlichtingsdienst.
      - Kodak kleurenopnamen, 8 mm. lengte 200 feet en 175 feet.
- Supplement [2005]
  - "Index", houdende een statistisch overzicht van de rijkdommen en de bezetting van plantages op Sumatra in 1942, bestemd voor de Britse autoriteiten., 1945; 2050
  - Amsterdamse Technische Assistentie Maatschappij (ATAM/ATAC).
    - Ter documentatie gevormde dossiers van de Amsterdamse Technische Assistentie Maatschappij met ingekomen bedrijfsrapporten inzake plantagetechniek: Babassu-palmen, medische en biologische problemen in kleine stromen, groenbemesters, olieplanten, de cannabisvezel Kenaf., 1957-1963; 2051
    - Ter documentatie gevormde dossiers van de Amsterdamse Technische Assistentie Maatschappij met ingekomen bedrijfsrapporten inzake plantagetechniek: Oliepalmteelt en palmoliebereiding., 1957-1962; 2052
    - Ter documentatie gevormde dossiers van de Amsterdamse Technische Assistentie Maatschappij: gegevens over Maleisië, Tanzania en de republiek Congo., 1970-1971; 2053
    - Ter documentatie gevormde dossiers van de Amsterdamse Technische Assistentie Maatschap pij met ingekomen bedrijfsrapporten inzake plantagetechniek: Bananenteelt, Rattenbestrijding, Termietenbestrijding., 1958-1962.; 2054
    - Ontwerpen van prospectussen van de ATAM, de RCMA, Tiedeman en Van kerchem en andere bedrijven, met specimina van folders., 1962; 2055
    - Statuten van de ATAM, met inschrijvingsdocumenten in het handelsregister, aanvrage voor registratie als consultants en volmachten., 1963-1975; 2056
    - Dossiers inzake Lugongo Estate, genummerd., 1955-1974; 2057-2060
      - 4. Volmachten; 7 AL/LA: volmachten en aandeelhoudersbeslissingen;. 1961-1977, 2057
      - 8. Correspondentie. 1963-1975, 2058
      - 10 arbeidsvoorwaarden; 10. Fusie tussen Lugongo en Bwiti Estate, 11. Concepten van akten, schuldbekentenissen e.d.;. 1961-1965, 2059
      - 12. Diversen; 13. Jaarverslagen; 13a Banken. 1955-1974., 2060
    - Ingekomen aanbevelingen van landbouwmachines., Z.j.; 2061
    - Stukken betreffende de opstelling van internationale nota's over de werkzaamheden van de ATAM., 1965-1971; 2062
  - Handelmaatschappij Güntzel en Schumacher.
    - Correspondentie met de post in Nairobi, Kenya., 1974-maart 1975; 2063
      De stukken zijn ernstig door vocht beschadigd en gedeeltelijk aan elkaar verkleefd. Zij kunnen niet zonder restauratie aan het publiek beschikbaar worden gesteld.
  - Tiedeman en van Kerchem.
    - Rapporten ter voorbereiding van de oprichting van het Komenda Suiker project in Ghana., 1961-1963; 2064
    - Ingekomen bezoek- en inspectierapporten over het Komenda Suiker project in Ghana., 1961-1963; 2065
    - Stukken betreffende investeringen in materiële voorzieningen: gebouwen en transport middelen, met daarbij behorende studierapporten., 1961-1963; 2066